臺灣高等法院臺中分院民事判決　　 96年度重家上更(一)字第3號
上　訴　人　戊○○
上　訴　人　辛○○
上　訴　人　己○○
上　訴　人　庚○○
上　訴　人　丙○○
上　訴　人　甲○○
上　訴　人　丁○○
上　訴　人　乙○○
以上八人共同
訴訟代理人　羅豐胤律師
　　　　　　黃靖閔律師
被　上訴人　子○○
訴訟代理人　李淑女律師
上列當事人間請求分割遺產事件，上訴人對於中華民國94年 8月
31日臺灣臺中地方法院94年度家訴字第63號第一審判決提起上訴
經最高法院發回更審，本院於96年12月11日言詞辯論終結，判決
如下：
    主  文
原判決廢棄。
兩造被繼承人林貴祿所遺如附表一編號 1至10所示之遺產暨其利
息應予分割，分割方法及比例按附表二所示應繼分比例為之。
兩造各分得之金額及債權額，如附表三、附表四及如附表五所示
。
第一、二審訴訟費用由兩造依本判決附表所示應繼分比例負擔。
    事實及理由
一、上訴人起訴主張：兩造之被繼承人林貴祿於民國89年 1月10
    日死亡，遺有如附表一編號 1至12所示之遺產。上訴人戊○
    ○、辛○○、己○○、庚○○與訴外人林鳳娥為被繼承人林
    貴祿之子女，被上訴人為林貴祿續弦之配偶，均為被繼承人
    林貴祿之法定第一順位繼承人；其中訴外人林鳳娥已於85年
    1月14日死亡，留有4子即上訴人丙○○、甲○○、丁○○、
    乙○○，為林鳳娥應繼分之代位繼承人，是兩造對被繼承人
    林貴祿遺產之應繼分比例為上訴人戊○○、辛○○、己○○
    、庚○○與被上訴人各6分之1，上訴人丙○○、甲○○、丁
    ○○、乙○○各24分之 1。兩造就系爭遺產為公同共有，且
    系爭遺產並無不能分割之情形，亦無不分割之約定或協議，
    爰依民法第1164條規定訴請分割系爭遺產。並聲明求為判決
    ：如附表一編號 1至10所示之遺產暨其利息，應按如附表二
    之應繼分比例分割等語。
二、被上訴人則以：林貴祿生前曾向被上訴人之兄嫂壬○○、及
    胞弟癸○○分別借款140萬元、及60萬元，此2百萬元債務應
    先從遺產中扣除。又林貴祿出賣股票所得 103萬4405元，當
    時林貴祿雖在加護病房，惟其意識清楚，且買賣股票毋須親
    自到場，故屬生前處分行為，應非遺產，上訴人逕列為遺產
    項目，顯有誤認。再者，林貴祿生前，即繼承開始前，曾因
    結婚贈與其女兒即上訴人辛○○、己○○、庚○○等三人各
    1百萬元，依民法第1173條規定，應予歸扣等語置辯。
三、原審判決兩造繼承被繼承人林貴祿所遺如附表一編號1至9及
    如原判決附表編號13、14所示之遺產，准予分割。其分割方
    法為：(一)如附表一所示編號1至5之存款、利息及警勤加給，
    暨自89年 1月10日起至遺產分割之日止之利息，按附表二所
    示兩造之應分配比例分配價金。(二)如附表一所示編號6至8之
    股份及汽車於變價後，按附表二所示兩造之應分配比例分配
    價金。(三)如附表一所示編號 9對江麗珠之債權，按附表二所
    示兩造之應繼分比例予以分割分別共有。(四)如原判決附表一
    所示編號13、14被繼承人林貴祿所遺之債務，其中各13萬73
    31元，由上訴人辛○○、己○○、庚○○各依 4萬5777元之
    比例連帶負擔，餘額及原本孳生之利息，由兩造按附表二所
    示兩造之應繼分比例連帶負擔。
四、上訴人對原判決上開分割方法不服，提起本件上訴。並聲明
    ，求為判決：(一)原判決廢棄。(二)兩造被繼承人林貴祿所遺如
    附表一所示之遺產共計 351萬4086元及其利息應予分割，分
    割方法及比例按附表二所載。並補充陳述如下：
  (一)關於88年12月21日出賣股票所得 103萬4405元部分，當時被
    繼承人林貴祿因仍住於台中榮總之病房，根本無暇、亦不可
    能親自處理股票事宜，該股款所得係由被上訴人擅自出賣被
    繼承人所有「太電」等五種股票而來，所得款項於同年月23
    日存入被繼承人彰化銀行豐原分行之帳戶，於當天即由被上
    訴人提領現款103萬7千元，被上訴人嗣於89年 1月14日即林
    貴祿去世後，至該行結清林貴祿之前開銀行帳戶，足證被上
    訴人未經被繼承人之同意擅自出賣股票，並私自取得該款項
    ，依舉證責任之分配，應由被上訴人證明前開出賣股票行為
    ，已得被繼承人之同意或授權，豈能任其隨意推測系爭 103
    萬4405元之股票所得為被繼承人生前處分行為。縱該股款為
    被繼承人生前處分行為所得，被上訴人亦須證明被繼承人生
    前有贈與之意思，否則其亦應究明係以何法律關係收受該款
    項。
  (二)關於上訴人辛○○、己○○、庚○○等三人於結婚前後，由
    被繼承人處所各自獲得之 1百萬元一事，茲述如下：被繼
    承人林貴祿於75年間分別轉10萬元與上訴人辛○○、己○○
    、庚○○等三人，乃父親給子女之零用錢，非因結婚贈與。
    上訴人辛○○畢業後自68年5月開始工作，於77年1月18日
    結婚，工作期間7年2個月，均按月將部分薪水交由父母代存
    ，被繼承人於76年10月間轉90萬元予辛○○，屬婚前工作所
    得積蓄，於結婚前交付。己○○自72年 6月畢業後開始工
    作，於85年12月18日結婚，工作期間13年 6個月，亦按月將
    部分薪水交由父母代存，被繼承人於85年間轉90萬元予己○
    ○，亦屬婚前工作所得積蓄，於結婚前交付。庚○○於80
    年3月25日結婚，被繼承人於80年3月24日間給予12萬元，嗣
    於85年間轉入78萬元，非因結婚贈與，係因庚○○自74年 6
    月畢業後，在家幫忙經營旅館業，母親去世後，旅館負責人
    變更為庚○○，工作期間（4年4個月）從未支領薪水，旅館
    營收全歸父母，因此父親於婚前給予12萬元，相隔 5年再給
    予78萬元，應屬婚前之工作所得積蓄。至於原審證人林木松
    並非被繼承人之至親好友，對於被繼承人嫁女兒實際上如何
    辦理嫁妝事宜，亦未親自與聞，縱其於被繼承人生前有聽聞
    贈與之說法，亦屬傳聞證據，要無可採。
  (三)關於被繼承人生前是否分別積欠癸○○60萬元、壬○○ 140
    萬元之借款債務部分，縱其等與被繼承人間確有60萬元、14
    0 萬元之匯款紀錄存在，惟該款項究竟係投資分紅、或清償
    債務、或借貸款項，依舉證責任分配原則，亦應由證人癸○
    ○、壬○○舉證以實其說，始符法制。依被繼承人林貴錄生
    前於台灣銀行豐原分行之帳戶往來資料可知：癸○○雖於
    88年 1月13日匯入50萬元，然林貴祿於同年月16日將上開匯
    入款50萬元，連同其存款70萬元，合計 120萬元轉入定存，
    至89年1月10日（死亡）未曾解約領出。癸○○雖於88年8
    月5日匯入10萬元，壬○○於88年8月9日匯入140萬元，然林
    貴祿於88年 8月16日將該款匯款40萬元轉入子○○於彰化銀
    行開立之0000000000000000號帳戶，林貴祿當日並提領現金
    60萬元；復於88年8月19日轉入定存35萬元，至89年1月10日
    止未曾解約領出。足證該 2百萬元，除經林貴祿提領現金60
    萬元外，85萬元轉入定存未曾解約提領，40萬元轉入子○○
    帳戶，餘款15萬元存入活存支用，與借款為應急支用性質不
    符，該2百萬元顯非借貸。
五、被上訴人於本院聲明，求為判決：上訴駁回。並補充陳述如
    下：
  (一)如附表編號 7、8、9所示之合作社股份、汽車及對第三人之
    債權（實則尚包括編號 6之長億實業股份有限公司股份），
    應為原物分割或變價分割。且兩造業已協議簡化爭點，就有
    關合作社股份同意以5萬元計入遺產，汽車部分同意折價4萬
    元現金計算，分由被上訴人取得，附表編號 6、7、8之股份
    及汽車於變價後，分配與被上訴人，而就附表編號 9對第三
    人江麗珠之債權，則按兩造之應繼分比例予以分配；又兩造
    並同意上訴人辛○○、己○○、庚○○於結婚時，林貴祿分
    別因結婚而贈與每人90萬元，應予以歸扣。
  (二)本件被繼承人林貴祿生前於88年間，確實曾向被上訴人之胞
    弟癸○○先後借貸50萬元、10萬元及向兄嫂壬○○借貸 140
    萬元，癸○○及壬○○均以匯款方式給付款項，此三筆匯款
    並非子○○投資騏大公司之分紅，騏大公司因經營不善，早
    已未營業，上訴人抗辯前開三筆匯款係分紅所得而非借款，
    自不足採。是以被繼承人生前向訴外人癸○○、壬○○借款
    共計 2百萬元，於死亡時尚未清償，屬遺產債務，應由各繼
    承人即兩造按其應繼分比例連帶負責。
六、查上訴人主張其等分別為被繼承人林貴祿之子女、及代位繼
    承人，被上訴人為林貴祿續弦之配偶，兩造均為林貴祿之法
    定第一順位繼承人，林貴祿於89年 1月10日死亡，死亡時留
    有附表一編號1至9、11、12之遺產，其中編號11、12所示之
    遺產，兩造已協議分配完畢，其餘遺產之分割無法達成協議
    ，而尚未分配，兩造就被繼承人林貴祿之應繼分，上訴人戊
    ○○、辛○○、己○○、庚○○及被　上訴人子○○各為 6
    分之 1，上訴人丙○○、甲○○、丁○○、乙○○各為24分
    之 1等情，為被上訴人所不爭執，堪信為真實。惟上訴人主
    張(一)林貴祿於88年12月21日出賣股票所得 103萬4405元即如
    附表一編號10之財產，應列入遺產而受分配；(二)林貴祿於上
    訴人辛○○、己○○、及庚○○結婚前後，分別給予各 1百
    萬元，嗣兩造協議以90萬元計算，並非因結婚所為之贈與，
    不應歸扣；以及(三)林貴祿生前並無向訴外人癸○○、壬○○
    借款 2百萬元，不應列為被繼承人之債務，由各繼承人分擔
    等節，則為被上訴人所爭執，並以上詞置辯。茲將兩造爭執
    之點是否足採，分述如下：
  (一)關於被繼承人林貴祿於88年12月21日出賣股票所得103萬440
    5元，是否應列入遺產而受分配﹖
    上訴人主張：被上訴人於88年12月21日出賣林貴祿股票所得
    103 萬4405元，所得股款雖於同月23日存入林貴祿設在彰化
    銀行豐原分行帳戶，惟於當日即由被上訴人提領現款103萬7
    千元，被上訴人並於林貴祿去世後之89年 1月14日結清林貴
    祿上開銀行帳戶全部存款，林貴祿如生前贈與該股款予被上
    訴人，應由被上訴人負舉証責任等語；被上訴人則以：林貴
    祿上開出賣股票所得，係林貴祿生前處分行為，林貴祿於88
    年12月21日以其無法為被上訴人慶生，遂將上開股票出賣所
    得款項贈與被上訴人等語。查林貴祿係89年 1月10日死亡，
    其於生前之88年12月21日出賣上開股票，所得股款103萬440
    5元，於同月23日匯入其設在彰化銀行豐原分行61033-1號帳
    戶內，惟於當日即被領取103萬7千元，而全數轉存至被上訴
    人彰化銀行豐原分行 00000000000-000號帳戶內一節，業據
    上訴人提出股票交割憑單、彰化銀行豐原分行 61033-1號帳
    戶出入明細表、及存摺支取單等件為証（見原審卷第82頁至
    第87頁），被上訴人亦不爭執上開股款確實於同月23日轉存
    入其帳戶內，復有其提出之上開銀行存摺在卷可稽（見本院
    前審卷第46、62頁），惟辯以：上開股款為林貴祿所贈與云
    云，然為上訴人所否認。按當事人主張有利於己之事實，就
    其事實有舉証之責任。林貴祿雖於生前將上開股票出賣，惟
    所得股款全數存入其銀行帳戶，即屬林貴祿財產，林貴祿於
    生前並未將之領取花用，卻於股款入帳之同日，全數轉存入
    被上訴人上開帳戶內，林貴祿苟有將系爭股款贈與被上訴人
    之情，被上訴人自應就有利於己之贈與事實，負舉証責任，
    惟被上訴人並未提出任何証據以資証明，其此部分所辯，自
    不足採。則林貴祿於88年12月21日出賣股票所得 103萬4405
    元，為林貴祿之遺產，應列入遺產分配。
  (二)關於被繼承人林貴祿於上訴人辛○○、己○○、庚○○等三
    人結婚前後，分別給予 1百萬元，嗣兩造協議以90萬元計算
    ，該款是否為因結婚所為之贈與，而應加入繼承開始時被繼
    承人林貴祿所有之財產中，為應繼遺產，並於遺產分割時，
    自其等應繼分中扣除﹖
　　查上訴人辛○○、己○○、庚○○等三人於結婚前後，分別
  　自被繼承人林貴祿受領各 1百萬元事實，為兩造所不爭執。
    上訴人辛○○、己○○、庚○○等三人固以上詞主張該款有
    部分係父親給予子女之零用錢、及上訴人等三人自工作後將
    薪水交由父母代存，係婚前工作所得積蓄，並非因結婚所為
    之贈與等語，惟為被上訴人所否認，且上訴人辛○○等三人
    均稱無法證明，業據其等陳述在卷甚明（見本院前審卷第43
    頁），則其等上開所主張，自不足採。況據證人即林貴祿朋
    友林木松於原審結證稱以：其與林貴祿係認認十多年朋友，
    其亦認識辛○○、己○○、庚○○三人，林貴祿曾向其提及
    若辛○○、己○○、庚○○結婚，給予每人各 1百萬元等語
    （見原審卷第 164頁），由此益証上訴人辛○○等三人自林
    貴祿受領之 1百萬元，除兩造已協議10萬元所謂「手尾錢」
    部分，應不計入歸扣範圍外，其於90萬元確係因結婚所為之
    贈與。按繼承人中有在繼承開始前因結婚、分居或營業，已
    從被繼承人受有財產之贈與者，應將該贈與價額加入繼承開
    始時被繼承人所有之財產中，為應繼遺產。前項贈與價額，
    應於遺產分割時，由該繼承人之應繼分中扣除，民法第1173
    條第1項前段、第2項定有明文。依此規定，上訴人辛○○等
    三人上開分別受贈之90萬元，自應加入繼承開始時被繼承人
    所有之財產中，為應繼遺產，並於遺產分割時，自其等應繼
    分中扣除。
　(三)關於訴外人癸○○、壬○○於被繼承人林貴祿生前所為之匯
　  款 2百萬元，是否為借款，或係基於其他法律關係所為之匯
    款，該款項是否已清償，是否應由兩造按其應繼分比例負擔
    ﹖
　　被上訴人辯以：林貴祿生前於88年間，曾向其胞弟癸○○、
    及兄嫂壬○○分別借款60萬元、140 萬元週轉，為被繼承人
    之債務，應自應繼遺產額中扣除等語；上訴人固不爭執訴外
    人癸○○、壬○○於林貴祿生前確有匯入上開 2百萬元入林
    貴祿帳戶等情（見本院前審卷第43頁），惟主張壬○○、及
    癸○○匯入被繼承人帳戶的 2百萬元，不一定為借貸關係，
    有可能為投資、分紅、或清償債務所匯入等語。經查：證人
    癸○○、壬○○分別於原審證述稱：「林貴祿生前向其借款
    60萬元，分二次借，第一次於88年左右，借50萬元，其用匯
    款方式，借款原因是急用，並沒有簽下借據，第二次隔不到
    1 年左右，又因急用向其借50萬元，但其只借10萬元，也是
    以匯款方式，仍未立下借據，於生前均未清償」；及「林貴
    祿於88年左右，向其借 140萬元，其係以匯款方式給付給他
    ，林貴祿說很快就會償還，但他生病後迄今都沒有償還。」
    等語，並有林貴祿台灣銀行綜合存款存摺明細表在卷可資核
    對（見原審卷第 141、142頁、165、及130至132頁）；惟查
    癸○○固有於88年 1月13日匯入50萬元，然林貴祿於同年月
    16日將上開匯入款50萬元，連同其存款70萬元，合計 120萬
    元轉入定存，至89年 1月10日（死亡）均未曾解約領出。
    癸○○固另有於88年8月5日匯入10萬元，壬○○於88年8月9
    日匯入140萬元，然林貴祿於88年8月16日將該款匯款40萬元
    轉入子○○於彰化銀行開立之0000000000000000號帳戶，林
    貴祿當日並提領現金60萬元；復於88年 8月19日轉入定存35
    萬元，至89年 1月10日止未曾解約領出（見本院前審卷第54
    至57頁）。足見該 2百萬元，除經林貴祿提領現金60萬元外
    ，85萬元轉入定存未曾解約提領，40萬元轉入子○○帳戶，
    餘款15萬元存入活存支用。而證人癸○○、壬○○分別於原
    審均係證稱「借款原因是急用，並沒有簽下借據」云云，此
    顯與所謂借款係因急用不符。另證人癸○○、壬○○分別於
    原審均證述稱「林貴祿說很快就會償還」（見原審卷第 142
    、165頁）云云，然而證人癸○○、壬○○迄林貴祿89年1月
    10日死亡時止，均未曾向林貴祿索討，豈符合常情﹖又癸○
    ○、壬○○分別被上訴人子○○之弟弟、兄嫂，其所證已難
    免有偏頗之虞；且彼等所匯入之60萬元、140 萬元均非小額
    ，竟未立借據及約定清償期，又未約定利息？證人癸○○、
    壬○○分別亦迄未催討？顯然證人癸○○、壬○○上開有關
    借款之證詞，尚難採信。此外被上訴人子○○尚未就借貸關
    係存在之事實為舉證，訴外人癸○○、壬○○於林貴祿生前
    所為之匯款 2百萬元，自難認定為借款，不應列入林貴祿之
    遺產債務。
七、按繼承人有數人時，在分割遺產前，各繼承人對於遺產全部
    為公同共有；繼承人得隨時請求分割遺產，民法第1151條、
    第1164條前段分別定有明文。上訴人訴請分割遺產以終止兩
    造間之公同共有關係，核與法相符，應予准許。本院審酌上
    情，認應採取之分割方法如下：如附表一所示編號1至8及10
    ，均屬林貴祿之遺產，合計總價額為 348萬5086元，（如附
    表一所示編號11之存款225萬200元、編號12之利息10萬5524
    ，業經元兩造協議分配完畢，不再計入）；加計林貴祿生前
    因上訴人辛○○、己○○、庚○○結婚所為贈與各90萬元、
    共270萬元，合計為618萬5086元，依兩造如附表二所示之應
    繼分比例計算，上訴人戊○○、辛○○、己○○、庚○○、
    及被上訴人應分得之金額各為 103萬0847元，上訴人丙○○
    、甲○○、丁○○、乙○○應分得之金額各為25萬7711元（
    角均不計入），惟上訴人辛○○、己○○、庚○○等三人因
    結婚已分別受贈90萬元，應自其等應繼分中扣除之，經歸扣
    結果，上訴人辛○○等三人所分得之遺產金額各為13萬0848
    元。而被上訴人將林貴祿上開出賣股票所得 103萬4405元之
    遺產，擅轉存至自己帳戶據為己為，應自其應繼財產中予以
    扣除；又如附表一編號 7台中縣豐原市信用合作社股份及編
    號8汽車1輛，兩造協議分別以5萬、4萬元計算，並由被上訴
    人分得，亦應自其應繼財產中予以扣除，經扣除結果，被上
    訴人已溢領得9萬3558元。至於如附表一編號9之對第三人江
    麗珠、張順洞、九順鋼鋁業股份有限公司之債權527萬5千元
    ，應予原物分割，分割之結果，上訴人戊○○、辛○○、己
    ○○、庚○○、及被上訴人應分得之債權金額各為87萬9166
    元，上訴人丙○○、甲○○、丁○○、乙○○應分得之債權
    金額各為21萬9791元（角均不計入）。又原審判決附表一所
    示編號13、14，並非林貴祿所遺之債務，已如上述，自無分
    配問題，併此敘明。
八、綜上所述，上訴人本於分割遺產法律關係，請求分割被繼承
    人林貴祿遺產，應予准許。本院就兩造被繼承人林貴祿所遺
    如附表一編號 1至10所示之遺產暨其利息之分割方法及比例
    ，如附表二所示應繼分比例為之，而上訴人辛○○、己○○
    、庚○○等三人、及被上訴人因有上開應扣除之原因，兩造
    各能取得之金額，如附表三應分配金額欄所載。被上訴人所
    溢領得之 9萬3558元應按其餘繼承人之應繼分給付予其他繼
    承人，詳如附表四所示。而如附表一編號 9所示之債權，應
    由兩造按附表二所示應繼分比例分得如附表五所示之債權金
    額。原審所為准予分割之方法，尚有未洽，上訴論旨指摘原
    判決不當，求予廢棄改判，為有理由，爰由本院予以廢棄改
    判如主文第二、三項所示。又分割遺產之訴，係絕對必要共
    同訴訟，兩造間本可互換地位，本件關於分割遺產訴訟部分
    ，上訴人訴請分割雖於法有據，但被上訴人應訴實因訴訟性
    質所不得不然，故所為之抗辯自為伸張或防衛權利所必要，
    是以本院認本件訴訟費用應依兩造間應繼分之比例分擔，較
    為公允，爰諭知如主文第四項所示，併此敘明。
九、本案事實已臻明確，兩造其餘攻擊防禦方法，經核均不足以
    影響本判決結果，爰不一一論述。
十、據上論結，本件上訴為有理由，依民事訴訟法第450條、第7
    8條、第81條第2款、第85條第1項但書，判決如主文。
中　　華　　民　　國　　96　　年　　12　　月　　25　　日
              民事第三庭  審判長法　官　陳照德
                              　法　官　曾謀貴
                              　法　官　李平勳
以上正本係照原本作成。
如對本判決上訴，須於收受判決送達後二十日內向本院提出上訴
書狀，其未表明上訴理由者，應於提出上訴後二十日內向本院提
出上訴理由書（須按他造人數附具繕本）。
上訴時應提出委任律師為訴訟代理人之委任狀。具有民事訴訟法
第四百六十六條之一第一項但書或第二項之情形為訴訟代理人者
，另應附具律師及格證書及釋明委任人與受任人有該條項所定關
係之釋明文書影本。
                              　書記官　江丞晏
中　　華　　民　　國　　96　　年　　12　　月　　26　　日
                                                      Ｃ
附表一（被繼承人林貴祿之遺產）
　┌──┬──────────────┬───────┐
  │編號│　　遺　　產　　項　　目　　│　　金　額　　│
  ├──┼──────────────┼───────┤
  │ １ │警勤加給刑事加成            │    116567    │
  ├──┼──────────────┼───────┤
  │ ２ │台灣銀行豐原分行000000000000│              │
  │    │帳號存款                    │   0000000    │
  ├──┼──────────────┼───────┤
  │ ３ │台彎銀行豐原分行000000000000│              │
  │    │帳號利息                    │     37067    │
  ├──┼──────────────┼───────┤
  │ ４ │台灣銀行豐原分行000000000000│              │
  │    │帳號存款                    │      2121    │
  ├──┼──────────────┼───────┤
  │ ５ │彰化銀行存款                │       351    │
  ├──┼──────────────┼───────┤
  │ ６ │長億實業股份有限公司股份    │      4575    │
  ├──┼──────────────┼───────┤
  │ ７ │台中縣豐原市信用合作社股份  │     50000    │
  ├──┼──────────────┼───────┤
  │ ８ │牌照號碼OX-3380號汽車一輛   │     40000    │
  ├──┼──────────────┼───────┤
  │ ９ │對第三人江麗珠等之債權      │   0000000    │
  ├──┼──────────────┼───────┤
  │１０│88年12月21日賣出股票所得    │   0000000    │
  ├──┼──────────────┼───────┤
  │１１│台灣銀行豐原分行000000000000│              │
  │    │帳號存款                    │   0000000    │
  ├──┼──────────────┼───────┤
  │１２│台灣銀行豐原分行000000000000│              │
  │    │帳號利息                    │    105524    │
  ├──┼──────────────┼───────┤
  │１３│原告辛○○、己○○、庚○○三│    0000000   │
  │    │人結婚前後受領之錢款        │              │
  └──┴──────────────┴───────┘
附表二（應繼分比例表）
  ┌─────┬───────┐
  │繼承人姓名│　應繼分比例　│
  ├─────┼───────┤
  │戊○○    │六分之一      │
  ├─────┼───────┤
  │辛○○    │六分之一      │
  ├─────┼───────┤
  │己○○    │六分之一      │
  ├─────┼───────┤
  │庚○○    │六分之一      │
  ├─────┼───────┤
  │丙○○    │二十四分之一  │
  ├─────┼───────┤
  │甲○○    │二十四分之一  │
  ├─────┼───────┤
  │丁○○    │二十四分之一  │
  ├─────┼───────┤
  │乙○○    │二十四分之一  │
  ├─────┼───────┤
  │子○○    │六分之一      │
  └─────┴───────┘
附表三（各繼承人應分配金額表）
  ┌─────┬───────┬───────┐
  │繼承人姓名│應繼分比例　  │應分配金額　  │
  ├─────┼───────┼───────┤
  │戊○○    │六分之一      │101萬2136元   │
  ├─────┼───────┼───────┤
  │辛○○    │六分之一      │11萬2137元    │
  ├─────┼───────┼───────┤
  │己○○    │六分之一      │11萬2137元    │
  ├─────┼───────┼───────┤
  │庚○○    │六分之一      │11萬2137元    │
  ├─────┼───────┼───────┤
  │丙○○    │二十四分之一  │25萬3034元    │
  ├─────┼───────┼───────┤
  │甲○○    │二十四分之一  │25萬3034元    │
  ├─────┼───────┼───────┤
  │丁○○    │二十四分之一  │25萬3034元    │
  ├─────┼───────┼───────┤
  │乙○○    │二十四分之一  │25萬3034元    │
  ├─────┼───────┼───────┤
  │子○○    │六分之一      │0元           │
  └─────┴───────┴───────┘
附表四（子○○已溢領而應分予其他繼承人之分配表）
  戊○○    1萬8711元
  辛○○    1萬8711元
  己○○    1萬8711元
  庚○○    1萬8711元
  丙○○    4677元
  甲○○    4677元
  丁○○    4677元
  乙○○    4677元
附表五（對於江麗珠等人之債權分配表）
  ┌─────┬───────┬───────┐
  │繼承人姓名│應繼分比例　  │應分配金額　  │
  ├─────┼───────┼───────┤
  │戊○○    │六分之一      │87萬9166元    │
  ├─────┼───────┼───────┤
  │辛○○    │六分之一      │87萬9166元    │
  ├─────┼───────┼───────┤
  │己○○    │六分之一      │87萬9166元    │
  ├─────┼───────┼───────┤
  │庚○○    │六分之一      │87萬9166元    │
  ├─────┼───────┼───────┤
  │丙○○    │二十四分之一  │21萬9791元    │
  ├─────┼───────┼───────┤
  │甲○○    │二十四分之一  │21萬9791元    │
  ├─────┼───────┼───────┤
  │丁○○    │二十四分之一  │21萬9791元    │
  ├─────┼───────┼───────┤
  │乙○○    │二十四分之一  │21萬9791元    │
  ├─────┼───────┼───────┤
  │子○○    │六分之一      │87萬9166元    │
  └─────┴───────┴───────┘
